【裁判字號】    99,交易,17
【裁判日期】    990212
【裁判案由】    公共危險
【裁判全文】
臺灣臺南地方法院刑事判決              99年度交易字第17號
公  訴  人  臺灣臺南地方法院檢察署檢察官
被      告  甲○○
上列被告因公共危險案件，經檢察官提起公訴（98年度偵字第17
420號），經本院以簡式審判程序判決如下：
    主  文
甲○○服用酒類，不能安全駕駛動力交通工具而駕駛，累犯，處
有期徒刑柒月。
    事  實
一、甲○○前於民國（下同）88年間因服用酒類，不能安全駕駛
    動力交通工具而駕駛之公共危險案件，經本院以89年度南交
    簡字第21號刑事簡易判決判處罰金確定，於89年5月11日罰
    金一次繳清執行完畢。另於90年間又犯相同之罪，經本院以
    90年度南交簡字第1534號判處有期徒刑6月確定，於91年12
    月17日徒刑執行完畢出監（以上二部分均不構成累犯）。再
    於97年間又犯相同之罪，經本院以97年度交簡字第1100號、
    97年度交簡上字第120號判處有期徒刑6月確定，於98年8月
    19日徒刑執行完畢出監。詎甲○○仍不知悔改，於98年11月
    23日晚上19、20時許，在台南縣新市鄉朋友住處，與朋友一
    同飲酒，約飲用2至3瓶瓶裝啤酒後，明知已達不能安全駕駛
    動力交通工具之程度，仍於當日晚上22時許，騎乘車牌號碼
    NLV-170號普通重型機車欲返回臺南市住處，嗣於98年11月
    24 日凌晨0時15分許，臺南市○○路與勝利路交岔路口，因
    未載安全帽而為警攔查，並當場測得其呼氣之酒精濃度為每
    公升0.88毫克而查獲上情。
二、案經台南市警察局第五分局報告臺灣臺南地方法院檢察署檢
    察官偵查起訴。
    理  由
一、本件係經被告甲○○於本院審理時當庭表示認罪，而經本院
    裁定以簡式審判程序加以審理，則依據刑事訴訟法第273條
    之2、同法第159條第2項之規定，不適用傳聞法則有關限制
    證據能力之相關規定，合先敘明。
二、上揭犯罪事實，業據被告於本院99年2月2日審理時坦承不諱
    ，並有酒精濃度測定紀錄表、臺南市警察局舉發違反道路交
    通管理事件通知單、刑法第185條之3案件測試觀察紀錄表各
    1份在卷可稽。按汽車駕駛人飲用酒類或其他類似物後其吐
    氣所含酒精濃度超過每公升0.25毫克或血液中酒精濃度超過
    百分之0.05者，不得駕車，道路交通安全規則第114條第2款
    定有明文。又刑法第185條之3規定所稱之「不能安全駕駛」
    ，係屬抽象危險犯，並不以發生具體危險為必要，對於飲酒
    後呼氣酒精濃度已達每公升0.55毫克（0.55MG\L ）以上，
    肇事率為一般正常人之10倍，認為已達不能安全駕車之標準
    ，此業經法務部88年5月18日以法88檢字第001669號函公告
    週知。被告為警查獲時有對員警指揮及交通號誌無反應或遲
    緩，駕駛判斷力顯然欠佳之情，有上開測試觀察紀錄表在卷
    可稽，且其呼氣酒精濃度值高達每公升0.88毫克，遠遠超過
    上開標準，足見被告已達不能安全駕駛動力交通工具之情狀
    甚明，被告犯行當可認定。
三、核被告所為，係犯刑法第185條之3之公共危險罪。又被告於
    97年間曾犯相同之罪，經本院以97年度交簡字第1100號、97
    年度交簡上字第120號刑事判決判處有期徒刑6月確定，於98
    年8月19日徒刑執行完畢出監等情，有臺灣高等法院被告前
    案紀錄表1份在卷可憑，其於5年之內，故意再犯本件有期徒
    刑以上之罪，為累犯，應依刑法第47條第1項之規定，加重
    其刑。
四、本院審酌被告已有3次酒醉駕車行為遭法院判刑確定之紀錄
    ，有臺灣高等法院被告前案紀錄表1份附卷可參，其第3次酒
    醉駕車行為甫於98年8月19日因徒刑執行完畢出監，猶不知
    悔改，旋即於98年11月23日再度為本件酒醉駕車行為，為警
    查獲時所測得之吐氣酒精濃度高達每公升0.88毫克，惡性重
    大，惟念其犯罪後業已坦白承認所為，犯後態度尚稱良好，
    且其第1次、第2次酒醉駕車遭法院判刑確定之行為係分別發
    生在88年間、90年間，距離第3次及本次酒醉駕車行為，已
    事隔多年，且本件行為並未造成其他人員、財物之損失等一
    切情狀，乃量處如主文所示之刑。
五、至於起訴書雖認被告酗酒成癮且有再犯之虞，依刑法第89條
    之規定，請求令被告於刑之執行前，令入相當處所，施以戒
    除酒癮之保安處分云云，然公訴人並未提出被告有酗酒成癮
    之證據資料以供本院審酌；且被告迄今遭查獲之4次酒醉駕
    車行為，第1次係發生在88年間，第2次係發生在90年間，第
    3 次係發生在97年間，第4次即本次係發生在98年11月23日
    ，有台灣高等法院被告前案紀錄表1份附卷可參，實難認該4
    次之行為有時間密接之關係，足以構成被告有酗酒成癮之事
    證，因此，本院認為無需依刑法第89條第1項之規定，宣告
    被告於刑之執行前，令入相當處所，施以禁戒之必要，附此
    敘明。
據上論斷，應依刑事訴訟法第273條之1第1項、第299條第1項前
段，刑法第185條之3、第47條第1項，刑法施行法第1條之1，判
決如主文。
本案經檢察官乙○○到庭執行職務。
中    華    民    國    99    年    2     月    12    日
                      交通法庭  法  官  陳淑勤
以上正本證明與原本無異。
如不服本判決應於送達後10日內向本院提出上訴狀。
                                書記官  謝國欽
中    華    民    國    99    年    2     月    12    日
附錄法條：
刑法第185條之3：
服用毒品、麻醉藥品、酒類或其他相類之物，不能安全駕駛動力
交通工具而駕駛者，處一年以下有期徒刑、拘役或科或併科十五
萬元以下罰金。

司法院資訊處製作；財團法人民間司法改革基金會備份。
